臺灣臺北地方法院民事判決　　　　　　93年度重訴字第1311號
原　　　告　豪旭實業有限公司
法定代理人　丁○○
訴訟代理人　丙○○
　　　　　　徐揆智律師
　　　　　　林幸慧律師
被　　　告　金儀股份有限公司
法定代理人　乙○○
訴訟代理人　甲○○
上列當事人間請求給付違約金事件，本院於民國94年7月26日言
詞辯論終結，判決如下：
    主      文
原告之訴及假執行聲請均駁回。
訴訟費用由原告負擔。
    事實及理由
一、查，「兆瑞股份有限公司」（下稱兆瑞公司）因與「金儀股
    份有限公司」合併，並由「金儀股份有限公司」為合併存續
    公司，概括承受「兆瑞公司」之權利義務等情，有卷附經濟
    部民國94年1月12日經授商字第09401004490號函可憑（見本
    院卷第60至62頁），故原告以「金儀股份有限公司」為本件
    對造，核無不合，合先陳明。
二、次查，原告前曾以被告溢領買賣價金為由，向本院提起返還
    不當得利事件，固經本院80年度重訴字第145號判決原告之
    訴駁回，嗣經台灣高等法院87重上更(一)字第131號駁回上訴
    ，再經最高法院93年度台上字第2299號裁定駁回原告上訴確
    定在案（見本院卷第78至149頁，下稱前案）。惟該事件中
    ，原告訴訟標的為「不當得利請求權」，與本件原告訴訟標
    的為「經銷合約附件第3條補償金請求權」（見本院卷第18
    頁）不同，故二者顯非同一事件。是被告抗辯：本件與前案
    不當得利事件為同一事件，原告為再行起訴云云，即無可取
    。次予敘明。
三、原告主張：兆瑞公司與伊於79年2月5日簽訂經銷合約書（下
    稱系爭經銷合約），約定兆瑞公司將其商品交由伊銷售，期
    限1年，期滿兩造未再續約。因伊依下游廠商訂貨，再向兆
    瑞公司訂貨，兆瑞公司即應依伊訂貨數量出貨，惟兆瑞公司
    並未依約出貨，依系爭合約附件第3條約定，自應依其所收
    受貨款同額補償伊。爰依系爭經銷合約附件第3條約定，訴
    請被告應補償伊計新台幣（下同）00000000 元（詳如附表
    所示）。並於本院聲明：(一)被告應給付原告00000000元，及
    加計自起訴狀繕本送達翌日起算之法定遲延利息。(二)願供擔
    保請准宣告假執行。
四、被告則以：系爭經銷合約附件約定商品僅限於「呼叫器」，
    並未及於其他商品，故附表所示有關行動電話、燒錄機部分
    ，應與附件約定無涉。又，原告訂購呼叫器僅18690個，而
    伊業已給付呼叫器計26655個，故伊並無違反系爭經銷合約
    附件第3條約定等語，資為抗辯。並於本院聲明：(一)原告之
    訴及假執行聲請均駁回。(二)如受不利之判決，願供擔保請准
    宣告免為假執行。
五、查，兆瑞公司與原告於79年2月5日簽訂系爭經銷合約，約定
    兆瑞公司將其商品交由伊銷售，期限1年，期滿兩造未再續
    約等情，有卷附經銷合約書可憑（見本院卷第13至19頁），
    並為兩造所不爭執堪信為真。
六、本件兩造所爭執者為兆瑞公司是否未依約給付貨品，而應依
    系爭經銷合約附件第3條約定，對原告負補償責任？茲論述
    如下：
(一)、經查，觀諸系爭經銷合約附件約定：「一、雙方同意訂立合
    約專售兆瑞公司呼叫器，北區、中區開放、得享受各項進貨
    折扣及約定折扣。二、預付50萬元保證金，保證專售兆瑞商
    品及年度5萬台（視同貨款訂金）。三、簽約出貨台數，按
    訂貨時間充分供應各區貨源。未能供應時，甲方（指兆瑞公
    司）應依訂金同額補償乙方（指原告）（以北、中區為限）
    。．．．」，可知系爭經銷合約附件所指商品，應僅限於「
    呼叫器」，而不及於其他商品甚明。故附表編號5、9至10所
    示行動電話、燒錄機等商品，自不包含於系爭經銷合約附件
    所指之商品，自應予以剔除，故原告此部分主張，即屬無據
    。
(二)、又查，除表現主文之訴訟標的外，法院於判決理由中就訴訟
    標的以外之重要爭點，本於當事人辯論之結果已為判斷時，
    除顯然違背法令或當事人已提出新訴訟資料，足以推翻原判
    斷之情形外，於同一當事人就該重要爭點所提起之訴訟中，
    法院及當事人就該已經法院判斷之重要爭點法律關係，皆不
    得為任何相反之判斷或主張，始符民事訴訟法上之誠信原則
    （最高法院88年度台上字第557號及同院91年度台上字第164
    4號判決意旨參照）。準此可知，本件與前案重要爭點及事
    實之訴訟資料，已經兩造為辯論後，則法院自不得為相反之
    判斷。本件原告主張：兆瑞公司短少給付呼叫器（詳如附表
    所示訂貨數量、交貨數量所示）云云。然查，原告主張被告
    短少給付呼叫器期間，自79年2月至6月間（詳如附表訂購日
    期所示）乙節，業據前案判決認定兆瑞公司並無違約或短少
    給付呼叫器，且原告亦無溢付價金（反是，短少給付價金
    0000000元予被告，此為原告所自陳〈見本院卷第9頁〉）等
    情，此有卷附台灣高等法院87年度重上更(一)字第131號民事
    判決足憑（見本院卷第130至144頁判決理由自明），可見原
    告於本件爭執兆瑞公司短少給付呼叫器部分，既已經前案經
    兩造辯論作為該案之判決基礎，則依上說明，本院自應受該
    案判決事實認定拘束，則原告再於本院爭執兆瑞公司有短少
    給付呼叫器乙情，即無可取。
七、從而，原告依系爭經銷合約附件第3條約定，訴請被告應補
    償其給付之同額訂金，計00000000元及加計自起訴狀繕本送
    達翌日起算之法定遲延利息，為無理由，應予駁回。又原告
    之訴既經駁回，則其假執行之聲請即失所附麗，應併予駁回
    。
八、本件事證已臻明確，兩造其餘攻擊或防禦方法，經本院審酌
    後，認均與本件之結論無涉，茲不再一一論述，併予敘明。
九、據上論結，本件原告之訴為無理由，依民事訴訟法第78條，
    判決如主文。
中　　華　　民　　國　　94　　年　　8 　　月　　29　　日
                  民事第一庭    法　官　楊絮雲
以上正本係照原本作成
如對本判決上訴，須於判決送達後20日內向本院提出上訴狀
中　　華　　民　　國　　94　　年　　8 　　月　　29　　日
                    　　　　　　書記官　高秋芬
